【裁判字號】    90,交聲,161
【裁判日期】    900816
【裁判案由】    聲明異議
【裁判全文】
臺灣臺南地方法院交通事件裁定                      九十年度交聲字第一六一號
    移送機關  交通部公路局嘉義區監理所台南監理站
    受處分人  甲○○
右列受處分人甲○○因違反道路交通管理處罰條例案件，對於台南監理站南監五裁字
第七四－Ｓ00000000號裁決（原處分案號：台南市警察局交通隊南市警交字
第Ｓ00000000號），聲明異議，本院裁定如左：
    主  文
異議駁回。
    理  由
一、異議意旨如附件異議書所載。
二、按汽車駕駛人，駕駛汽車肇事致人受傷或死亡，應即採取救護或其他必要措施，
    並向警察機關報告，不得駛離者；違者吊扣其駕照三個月至六個月；逃逸者吊銷
    駕駛執照。汽車駕駛人曾依第六十二條第一項之規定吊銷駕駛執照者，不得考領
    駕駛執照。道路交通管理處罰條例第六十二條第一項、第六十七條第一項第一款
    分別定有明文。
三、經查本件異議人甲○○於民國九十年六月九日十八時五十分許，駕駛車號Ｎ８－
    ８６８５號自用小客車，行經台南市○○路與和美街口，不慎擦撞被害人張玉薇
    所騎乘之車號ＺＶＰ－３９２號輕型機車，造成張玉薇左肘、左髖部瘀傷、左胸
    疼痛等之傷害。詎異議人甲○○見狀竟駕車逃離現場，嗣經警依被害人張玉薇所
    記車號通知始前來說明，按異議人肇事致人受傷後並未採取救護或其他必要措施
    ，竟駕車逕行逃逸等情，依其於異議狀中所自承：「... 雙方發生輕微擦撞，時
    值黃昏上下班之際，交通流量甚鉅，... 因見張玉薇已站在路旁，身體完好並無
    受傷，機車亦未受損，聲明人唯恐上班遲到，乃先驅車前往上班... 」，顯見異
    議人對肇事未加處理逕行離去一節並未爭執。經查，張玉薇因本事故受有傷害，
    已據其於警訊中指訴甚詳，並有診斷書在卷佐證，異議人肇事當時未採取救護措
    施，事後縱因唯恐上班遲到先行離去，惟亦無任何報警或通知救護車之行為，違
    反上開規定事證明確，其空言否認有何違規事實，抗辯對於車禍乙事認為沒什麼
    事情並辯稱當時並非肇事逃逸云云，訊據被害人張玉薇雖於與異議人達成和解後
    仍稱異議人肇事後並未停車及下車、當時異議人車子開得很快云云。依吾人常識
    ，高速行車撞上他人必引致死傷，應無庸置疑，依常情亦應下車察看及採取必要
    措施以救護被害人，異議人肇事後未採取任何措施逕行離去，顯屬肇事逃逸，所
    辯核屬卸責之詞，無足採信。是本件事證明確，原處分機關依道路交通管理處罰
    條例第六十二條第一項、第六十七條第一項第一款，處吊銷駕駛執照並永久禁考
    ，核無不合，上開異議應予駁回。
四、據上論斷，應依道路交通案件處理辦法第十九條、道路交通管理處罰條例第八十
    九條，裁定如主文。
中    華    民    國      九十      年      八      月        十六      日
                              臺灣臺南地方法院交通法庭
      法  官  何  清  池
右正本證明與原本無異。
如不服本裁定，應於裁定送達後五日內向本院提出抗告狀( 應附繕本 )。
                                      書記官  林  木  村
中    華    民    國      九十      年      八      月        十六      日


司法院資訊處製作；財團法人民間司法改革基金會備份。
